<!DOCTYPE html PUBLIC "-//W3C//DTD XHTML 1.0 Transitional//EN" "http://www.w3.org/TR/xhtml1/DTD/xhtml1-transitional.dtd">
<html xmlns="http://www.w3.org/1999/xhtml">
<head>
	<meta http-equiv="Content-Type" content="text/html; charset=iso-8859-1" />
	<title>Ymm‰rr‰ suomea</title>
	<style type="text/css" media="all">@import "css/styles.css";</style>
	<script type="text/javascript" src="swfobject.js"></script>
</head>
<body class="font-medium">
	<div id="main-wrapper">
		<div id="topbar"></div>
		<div id="main-menu">
			<table cellspacing="0" cellpadding="0" border="0" class="add-links"><tr>
				<td class="item"><img class="raquo" src="i/raquo.gif" alt="" height="7" width="4" /><a href="/ymmarra/index.php?moduli=sanakirja">Sanakirja</a></td>
				<td class="item"><img class="raquo" src="i/raquo.gif" alt="" height="7" width="4" /><a href="/ymmarra/index.php?moduli=verbit">Verbiluettelo</a></td>
				<td class="item"><img class="raquo" src="i/raquo.gif" alt="" height="7" width="4" /><a href="/ymmarra/index.php?moduli=kielioppi">Kielioppi</a></td>
			</tr></table>
			<table cellspacing="0" cellpadding="0" border="0"><tr>
				<td class="item"><img class="raquo" src="i/raquo.gif" alt="" height="7" width="4" /><a href="/ymmarra/index.php">Etusivu</a></td>
				<td class="item"><img class="raquo" src="i/raquo.gif" alt="" height="7" width="4" /><a href="/ymmarra/index.php?moduli=tekstit">Lukutekstit</a></td>
			</tr></table>
		</div>
		<div id="content">
			<table cellspacing="0" cellpadding="0" border="0" id="content-wrapper"><tr>
				<td>
					<div id="left-menu">
												<div class="header-verb"><span>Verbit</span></div>
						<div class="menu">
								<div class="init"><a href="/ymmarra/index.php?moduli=verbit&kirjain=a">A</a></div>
								<div class="init"><a href="/ymmarra/index.php?moduli=verbit&kirjain=e">E</a></div>
								<div class="init"><a href="/ymmarra/index.php?moduli=verbit&kirjain=h">H</a></div>
								<div class="init"><a href="/ymmarra/index.php?moduli=verbit&kirjain=i">I</a></div>
								<div class="init"><a href="/ymmarra/index.php?moduli=verbit&kirjain=j">J</a></div>
								<div class="init"><a href="/ymmarra/index.php?moduli=verbit&kirjain=k">K</a></div>
								<div class="init"><a href="/ymmarra/index.php?moduli=verbit&kirjain=l">L</a></div>
								<div class="init"><a href="/ymmarra/index.php?moduli=verbit&kirjain=m">M</a></div>
								<div class="init"><a href="/ymmarra/index.php?moduli=verbit&kirjain=n">N</a></div>
								<div class="init"><a href="/ymmarra/index.php?moduli=verbit&kirjain=o">O</a></div>
								<div class="init"><a href="/ymmarra/index.php?moduli=verbit&kirjain=p">P</a></div>
								<div class="init"><a href="/ymmarra/index.php?moduli=verbit&kirjain=r">R</a></div>
								<div class="init"><a href="/ymmarra/index.php?moduli=verbit&kirjain=s">S</a></div>
								<div class="init"><a href="/ymmarra/index.php?moduli=verbit&kirjain=t">T</a></div>
								<div class="init"><a href="/ymmarra/index.php?moduli=verbit&kirjain=u">U</a></div>
								<div class="init"><a href="/ymmarra/index.php?moduli=verbit&kirjain=v">V</a></div>
								<div class="init"><a href="/ymmarra/index.php?moduli=verbit&kirjain=y">Y</a></div>
								<div class="init"><a href="/ymmarra/index.php?moduli=verbit&kirjain=ƒ">ƒ</a></div>
						</div>					</div>
				</td>
				<td>
					<div id="main-content">
						<div id="path">
							<a href=".">Etusivu</a> &gt; <a href="/ymmarra/index.php?moduli=verbit&kirjain=K">K</a>						</div>
													<h1>KƒƒNTƒƒ</h1>
						<table cellspacing="0" cellpadding="0" border="0">
							<tr>
								<td colspan="2" style="padding-bottom:10px;"><strong>Aktiivin indikatiivi</strong></td>
							</tr>
							<tr>
								<td><pre>PREESENS                   
min‰     k‰‰nn‰n           
sin‰     k‰‰nn‰t           
h‰n      k‰‰nt‰‰           
me       k‰‰nn‰mme         
te       k‰‰nn‰tte         
he       k‰‰nt‰v‰t         

PASSIIVI
         k‰‰nnet‰‰n        

IMPERFEKTI                 
         k‰‰nsin           
         k‰‰nsit           
         k‰‰nsi            
         k‰‰nsimme         
         k‰‰nsitte         
         k‰‰nsiv‰t         

PASSIIVI
         k‰‰nnettiin       

PERFEKTI
olen     k‰‰nt‰nyt         
olet     k‰‰nt‰nyt         
on       k‰‰nt‰nyt         
olemme   k‰‰nt‰neet        
olette   k‰‰nt‰neet        
ovat     k‰‰nt‰neet        

PASSIIVI
on       k‰‰nnetty         

PLUSKVAMPERFEKTI
olin     k‰‰nt‰nyt         
olit     k‰‰nt‰nyt         
oli      k‰‰nt‰nyt         
olimme   k‰‰nt‰neet        
olitte   k‰‰nt‰neet        
olivat   k‰‰nt‰neet        

PASSIIVI
oli      k‰‰nnetty         
</pre></td>
								<td>&nbsp;&nbsp;&nbsp;</td>
								<td><pre>  KIELTOMUOTO
  en        k‰‰nn‰
  et        k‰‰nn‰
  ei        k‰‰nn‰
  emme      k‰‰nn‰
  ette      k‰‰nn‰
  eiv‰t     k‰‰nn‰


  ei        k‰‰nnet‰

   
  en        k‰‰nt‰nyt
  et        k‰‰nt‰nyt
  ei        k‰‰nt‰nyt
  emme      k‰‰nt‰neet
  ette      k‰‰nt‰neet
  eiv‰t     k‰‰nt‰neet


  ei        k‰‰nnetty


  en    ole k‰‰nt‰nyt
  et    ole k‰‰nt‰nyt
  ei    ole k‰‰nt‰nyt
  emme  ole k‰‰nt‰neet
  ette  ole k‰‰nt‰neet
  eiv‰t ole k‰‰nt‰neet


  ei    ole k‰‰nnetty


  en    ollut  k‰‰nt‰nyt
  et    ollut  k‰‰nt‰nyt
  ei    ollut  k‰‰nt‰nyt
  emme  olleet k‰‰nt‰neet
  ette  olleet k‰‰nt‰neet
  eiv‰t olleet k‰‰nt‰neet


  ei    ollut  k‰‰nnetty
</pre></td>
							</tr>
						</table>
						<table cellspacing="0" cellpadding="0" border="0">
							<tr>
								<td colspan="2" style="padding-bottom:10px;"><strong>Aktiivin konditionaali</strong></td>
							</tr>
							<tr>
								<td><pre>PREESENS
min‰     k‰‰nt‰isin        
sin‰     k‰‰nt‰isit        
h‰n      k‰‰nt‰isi         
me       k‰‰nt‰isimme      
te       k‰‰nt‰isitte      
he       k‰‰nt‰isiv‰t      

PASSIIVI
         k‰‰nnett‰isiin    

PERFEKTI
olisin   k‰‰nt‰nyt         
olisit   k‰‰nt‰nyt         
olisi    k‰‰nt‰nyt         
olisimme k‰‰nt‰neet        
olisitte k‰‰nt‰neet        
olisivat k‰‰nt‰neet        
 
PASSIIVI
olisi    k‰‰nnetty         
</pre></td>
								<td>&nbsp;&nbsp;&nbsp;</td>
								<td><pre> 
  en        k‰‰nt‰isi
  et        k‰‰nt‰isi
  ei        k‰‰nt‰isi
  emme      k‰‰nt‰isi
  ette      k‰‰nt‰isi
  eiv‰t     k‰‰nt‰isi


  ei        k‰‰nnett‰isi


  en    olisi  k‰‰nt‰nyt
  et    olisi  k‰‰nt‰nyt
  ei    olisi  k‰‰nt‰nyt
  emme  olisi  k‰‰nt‰neet
  ette  olisi  k‰‰nt‰neet
  eiv‰t olisi  k‰‰nt‰neet 


  ei    olisi  k‰‰nnetty
</pre></td>
							</tr>
						</table>
						<table cellspacing="0" cellpadding="0" border="0">
							<tr>
								<td colspan="2" style="padding-bottom:10px;"><strong>Aktiivin potentiaali</strong></td>
							</tr>
							<tr>
								<td><pre>PREESENS
min‰     k‰‰nt‰nen         
sin‰     k‰‰nt‰net         
h‰n      k‰‰nt‰nee         
me       k‰‰nt‰nemme       
te       k‰‰nt‰nette       
he       k‰‰nt‰nev‰t       

PASSIIVI
         k‰‰nnett‰neen     

PERFEKTI
lienen   k‰‰nt‰nyt         
lienet   k‰‰nt‰nyt         
lienee   k‰‰nt‰nyt         
lienemme k‰‰nt‰neet        
lienette k‰‰nt‰neet        
lienev‰t k‰‰nt‰neet        

PASSIIVI
lienee   k‰‰nnetty         
</pre></td>
								<td>&nbsp;&nbsp;&nbsp;</td>
								<td><pre> 
  en        k‰‰nt‰ne
  et        k‰‰nt‰ne
  ei        k‰‰nt‰ne
  emme      k‰‰nt‰ne
  ette      k‰‰nt‰ne
  eiv‰t     k‰‰nt‰ne


  ei        k‰‰nnett‰ne


  en    liene  k‰‰nt‰nyt
  et    liene  k‰‰nt‰nyt
  ei    liene  k‰‰nt‰nyt
  emme  liene  k‰‰nt‰neet
  ette  liene  k‰‰nt‰neet
  eiv‰t liene  k‰‰nt‰neet 


  ei    liene  k‰‰nnetty
</pre></td>
							</tr>
						</table>
						<table cellspacing="0" cellpadding="0" border="0">
							<tr>
								<td colspan="2" style="padding-bottom:10px;"><strong>Aktiivin imperatiivi</strong></td>
							</tr>
							<tr>
								<td><pre>PREESENS

(sin‰)   k‰‰nn‰            
(h‰n)    k‰‰nt‰kˆˆn        
(me)     k‰‰nt‰k‰‰mme      
(te)     k‰‰nt‰k‰‰         
(he)     k‰‰nt‰kˆˆt        

PASSIIVI
         k‰‰nnett‰kˆˆn     

PERFEKTI

ole      k‰‰nt‰nyt         
olkoon   k‰‰nt‰nyt         
olkaamme k‰‰nt‰neet        
olkaa    k‰‰nt‰neet        
olkoot   k‰‰nt‰neet        

PASSIIVI

olkoon   k‰‰nnetty         
</pre></td>
								<td>&nbsp;&nbsp;&nbsp;</td>
								<td><pre> 

  ‰l‰       k‰‰nn‰
  ‰lkˆˆn    k‰‰nt‰kˆ
  ‰lk‰‰mme  k‰‰nt‰kˆ
  ‰lk‰‰     k‰‰nt‰kˆ
  ‰lkˆˆt    k‰‰nt‰kˆ


  ‰lkˆˆn    k‰‰nnett‰kˆ



  ‰l‰      ole  k‰‰nt‰nyt
  ‰lkˆˆn   olko k‰‰nt‰nyt
  ‰lk‰‰mme olko k‰‰nt‰neet
  ‰lk‰‰    olko k‰‰nt‰neet
  ‰lkˆˆt   olko k‰‰nt‰neet



  ‰lkˆˆn   olko k‰‰nnetty
</pre></td>
							</tr>
						</table>
						<table cellspacing="0" cellpadding="0" border="0">
							<tr>
								<td colspan="2" style="padding-bottom:10px;"><strong>Verbin nominaalimuodot</strong></td>
							</tr>
							<tr>
								<td><pre>I INFINITIIVI              

Lyhyempi muoto:            
         k‰‰nt‰‰           

Pitempi muoto:             
         k‰‰nt‰‰kseni      
         k‰‰nt‰‰ksesi
         k‰‰nt‰‰kseen
         k‰‰nt‰‰ksemme
         k‰‰nt‰‰ksenne
         k‰‰nt‰‰kseen

III  INFINITIIVI           

inessiivi    k‰‰nt‰m‰ss‰   
elatiivi     k‰‰nt‰m‰st‰   
illatiivi    k‰‰nt‰m‰‰n    
adessiivi    k‰‰nt‰m‰ll‰
abessiivi    k‰‰nt‰m‰tt‰   
instruktiivi k‰‰nt‰m‰n     
                           
Passiivi
instruktiivi k‰‰nnett‰m‰n  
                           
                           
</pre></td>
								<td>&nbsp;&nbsp;&nbsp;</td>
								<td><pre>  II INFINITIIVI

  inessiivi     k‰‰nt‰ess‰
  instruktiivi  k‰‰nt‰en

  Passiivi
  inessiivi     k‰‰nnett‰ess‰






  IV INFINITIIVI

  nominatiivi   k‰‰nt‰minen
  partitiivi    k‰‰nt‰mist‰
     

  I PARTISIIPPI 
  aktiivi       k‰‰nt‰v‰
  passiivi      k‰‰nnett‰v‰

  II PARTISIIPPI 
  aktiivi       k‰‰nt‰nyt
  passiivi      k‰‰nnetty
</pre></td>
							</tr>
						</table>

					</div>
				</td>
			</tr></table>		</div>
		<div id="footer"><a href="http://www.oph.fi/"><img src="i/oph_logo_ymmarrasuomea.gif" width="157" height="35" alt="OPH" /></a></div>
	</div>
</body>
</html>
